臺灣桃園地方法院民事裁定
111年度壢司簡調字第13號
聲  請  人  李寧源  


上列聲請人與相對人張佳惠間拆屋還地聲請調解事件，本院裁定
如下：
    主   文
聲請人之聲請駁回。
聲請程序費用由聲請人負擔。
    理   由
一、按調解，依當事人之聲請行之。前項聲請，應表明為調解標
    的的之法律關係及爭議之情形。有文書為證據者，並應提出
    其原本或影本。法院認調解之聲請，依法律關係之性質，當
    事人之情況或其他情事可認為不能調解或顯無調解必要或調
    解顯無成立之望者，得逕以裁定駁回之，民事訴訟法第405 
    條第1 項、第2 項、第406 條第1 項第1 款分別定有明文。
    次按因財產權事件聲請調解，應依民事訴訟法第77條之20規
    定，繳納聲請費，其中標的之金額或價額未滿新臺幣十萬元
    者，免徵聲請費；十萬元以上，未滿一百萬元者，徵收一千
    元；一百萬元以上，未滿五百萬元者，徵收二千元；五百萬
    元以上，未滿一千萬元者，徵收三千元；一千萬元以上者，
    徵收五千元，此為必須具備之程式。又調解成立，即屬民法
    上和解。和解有使當事人所拋棄之權利消滅，及使當事人取
    得和解契約所訂明權利之效力（最高法院69年度台上字第72
    4號民事裁判參照）。是以，調解在實質上仍屬雙方當事人
    以終止爭執為目的而互相讓步所為之合意，與民法第736 條
    所規定和解係當事人約定互相讓步，以終止爭執或防止爭執
    發生之契約相符，故其在實體法上，應認為具有私法上和解
    契約之效力。而調解之雙方當事人因相互讓步，致其所拋棄
    之權利消滅，雙方當事人就其所拋棄之權利，自應具有處分
    權始得為之。
二、本件聲請意旨略以：緣坐落桃園市○鎮區○○段000地號土地（
    下稱系爭土地）係由聲請人與其他共有人所共有，相對人無
    任何法律權源擅自占有使用，並在系爭土地上蓋地上建物A
    、b、C（下稱系爭建物），聲請人依民法第767條、821條規
    定請求相對人拆除地上物，為此聲請調解等語。
三、查本件聲請人聲請調解相對人張佳惠應將系爭建物拆除，並
    將系爭土地占用部分返還聲請人及其他共有人，惟相對人是
    否為系爭建物所有人，相對人有無處分系爭建物之權利，均
    未據聲請人提出相關資料釋明，則相對人可否於調解程序中
    與聲請人就系爭建物成立互相讓步之合意，進而拋棄系爭建
    物之權利即非無疑，且聲請人聲請本件調解亦未據繳納調解
    聲請費，經本院於111年1月14日通知聲請人應於通知送達翌
    日起10日內補正系爭建物之登記謄本、門牌號碼及表明請求
    返還占用系爭土地之價額並據以繳納聲請費，該通知業於11
    1 年1月20日送達聲請人，有送達證書在卷可稽，聲請人迄
    今仍未補正，是本件依其法律關係之性質，當事人之情況及
    其他情事可認為不能調解或無調解必要。揆諸首揭說明，本
    件自難認符合得聲請調解之要件，爰以裁定駁回本件調解之
    聲請。
四、依民事訴訟法第406 條第1 項第1 款、第95條、第78條裁定
    如主文。
五、如不服本裁定，應於裁定送達後10日內，以書狀向本院司法
    事務官提出異議。
中　　華　　民　　國　　111 　年　　3 　　月　　2 　　日
                  中壢簡易庭     司法事務官